【裁判字號】    90,自更,3
【裁判日期】    900823
【裁判案由】    瀆職
【裁判全文】
臺灣板橋地方法院刑判決                             九十年度自更二字第三號
    自  訴  人  丙○○
    被      告  丁○○
                乙○○
                甲○○
右列被告因瀆職案件，經自訴人提起自訴，本院判決如左：
    主  文
丁○○、乙○○、甲○○均無罪。
    理  由
一、本件自訴意旨如附件所載，另自訴人略稱：丁○○為板橋地檢署檢察官，乙○○
    為同署書記官，甲○○為同署法警，於偵辦該署八十七年偵字第一二一六號恐嚇
    等案件時，陳檢察官把林書記官製作之筆錄折剩簽名處，交法警甲○○命自訴人
    簽名，誣陷自訴人，陳檢察官並以自訴人有逃亡之虞，聲請羈押自訴人，致自訴
    人遭收押，因認丁○○等三人有觸犯刑法瀆職罪嫌。
二、按犯罪事實應依證據認定之，無證據不得推定其犯罪事實，刑事訴訟法第一百五
    十四條定有明文。次按告（自）訴人之告（自）訴係以使被告受刑事訴追為目的
    ，是其指訴是否與事實相符，仍應調查其他證據以資審認（五十二年台上字第一
    三００號判例）。又認定犯罪事實應憑積極證據，倘積極證據不足以為不利於被
    告事實之認定時，即應為有利被告之認定，更不必有何有利之證據，最高法院三
    十年上字第八一六號著有判例，所謂「積極證據足以為不利被告事實之認定」，
    依據同院七十六年臺上字第四九八六號判例意旨，係指據為訴訟上證明之全盤證
    據資料，在客觀上以達於通常一般之人均不致於有所懷疑，而得確信被告確曾犯
    罪之程度；若未達到此一程度，而有合理懷疑之存在時，即無從為被告有罪之確
    信。自訴人認被告丁○○、乙○○、甲○○涉有上開刑法瀆職罪嫌，固據其提出
    台北縣警察局新莊分局新莊派出所八十六年十二月五日筆錄一份、台灣板橋地方
    法院檢察署偵訊筆錄影本一份、本院訊問筆錄二份，並補稱：「庭呈警訊筆錄。
    我在警訊筆錄否認，在偵訊時也否認，但被告丁○○蓄意誣陷，並叫被告乙○○
    記明於筆錄。我在警訊和法院審理所言皆實在，惟偵訊筆錄不實在」等語。訊據
    被告乙○○、甲○○堅決否認上開犯行，被告乙○○辯稱：自訴人亂告等語，被
    告甲○○辯稱：我們開庭是依法執行職務，沒有不法等語。
三、經查，自訴人所提其於八十六年十二月五日在台北縣警察局新莊分局新莊派出偵
    訊時所製作之筆錄，及八十七年七月九日與八十八年二月二十四日在本院刑事庭
    開庭訊問時所製作之筆錄，僅係依據自訴人之陳述所製作之書面紀錄，並無自訴
    人所述：「陳檢察官把林書記官製作之筆錄折剩簽名處，交法警甲○○命自訴人
    簽名，誣陷自訴人」之事實記載，已不足證明被告三人有自訴人所指之事實，況
    該筆錄均係自訴人之片面陳述，其內容是否屬實尤須其他證據加以補強，尚非僅
    憑自訴人之所述，即得採為事實之認定，是以僅憑自訴人所提之警訊及本院訊問
    筆錄，自始即不能認定被告之犯行。次查，自訴人所提之檢察官偵訊筆錄，亦係
    依自訴人於偵查中所述而為記載之書面紀錄，觀諸該筆錄之記載內容，亦均無任
    何被告丁○○將筆錄折剩簽名處交予法警甲○○，強命自訴人簽名之記載，是本
    件自訴人所述之事實，顯無任何積極證據足資佐證，縱然前後筆錄所記載之內容
    或有不同，然此係當事人前後所述不同使然，尚不得憑此，即推測或擬製認為係
    被告認意誣陷自訴人。此外，復查無其他積極確切之證據足資認定被告丁○○、
    乙○○、甲○○有前開自訴人所述之瀆職犯行，既不能證明被告犯罪，依右開說
    明，自應依法為被告丁○○、乙○○、甲○○無罪之諭知。
四、被告丁○○、乙○○、甲○○經合法傳喚，無正當理由不到庭，本院認為係應諭
    知無罪之案件，爰不待其陳述逕行判決。
五、移送併案部分，即台灣板橋地方法院檢察署八十八年度他字第二○七八號案件，
    與本件自訴之案件，無同一犯罪事實之關係，自應退回原移送單位，另行依法處
    理。
據上論斷，應依刑事訴訟法第三百四十三條、第三百零六條、第三百零一條第一項，
判決如主文。
中      華      民      國      九十      年      八    月    二十三    日
                                  臺灣板橋地方法院刑事第一庭
                                       法  官    胡  堅  勤
右正本證明與原本無異。
如不服本判決，應於判決送達後十日內，向本院提出上訴狀。
                                       書記官    劉  文  美
中      華      民      國      九十      年      八    月    二十二    日


司法院資訊處製作；財團法人民間司法改革基金會備份。
